臺灣新北地方法院三重簡易庭小額民事判決
111年度重小字第2467號
原      告  臺灣土地銀行股份有限公司

法定代理人  何英明  
訴訟代理人  黃振德  
            黃柏誠  
被      告  蘇一賢即百立家機械電機行

上列當事人間請求清償借款事件，本院於民國111年8月25日言詞
辯論終結，判決如下：
　　主　    文
一、被告應給付原告新臺幣（下同）57,355元，及自民國111年1
    月21日起至清償日止，按年息1.75％計算之利息，暨自111年
    2月22日起至清償日止，逾期在六個月內者，另按上開利率1
    0％，逾期超過六個月者，按上開利率20％計算之違約金。
二、訴訟費用1,000元由被告負擔。
三、本判決得假執行。
    事實及理由
一、原告主張：被告百立家機械電機行即蘇一賢於民國109年4月
    21日向原告借款100,000元，到期日為114年4月21日。利息
    依原告銀行公告指標利率（月調）0.84％加0.91％合計1.75％
    ，機動計息。若被告遲延還本時，除應按原約定借款利率支
    付遲延息外；遲延還本或付息時，應計違約金：本金自到期
    日起，利息自付息日起，就應還款項，逾期六個月（含)以
    内者，按借款利率10％，逾期超過六個月者，就超過部分，
    按借款利率20％計算違約金。詎被告自111年1月21日起未依
    約定還本繳息，依雙方簽訂之借據第十條第一項，已喪失期
    限利益，債務視為全部到期，被告尚欠原告本金57,355元及
    自民國111年1月21日起至清償日止，按年息1.75％計算之利
    息，暨自民國111年2月22日起至清償日止，其逾期在六個月
    以内者按上開利率10％、逾期超過六個月者按上開利率20%計
    算之違約金未還。爰依兩造間消費借貸契約關係，請求被告
    給付如主文所示等語。
二、被告則以：確實有借款，也確實未還款等語置辯。
三、經查，原告主張之事實，業據提出與其所述相符之借據、客
    戶往來帳戶查詢、客戶往來明細查詢、被告戶籍謄本等件為
    證（本院卷第11至21頁），而被告到庭亦不否認曾向原告借
    款且未依約清償等情，堪認原告之主張為真實。
四、從而，原告依消費借貸之法律關係，請求被告給付如主文第
    一項所示之本金、利息及違約金，為有理由，應予准許。
五、本件係法院依小額程序為被告敗訴之判決，爰依民事訴訟法
    第436條之20之規定，依職權宣告假執行。
六、訴訟費用負擔之依據：依民事訴訟法第436條之19、第78條
    規定，確定訴訟費用額為1,000元，由被告負擔。　
中　　華　　民　　國　　111 　年　　9 　　月　　15　　日
　　　　　　　　　三重簡易庭  法  官  王凱俐
以上為正本係照原本作成。
對於本件判決如有不服，應於收受送達後20日內向本院提出上訴
書狀，上訴於本院合議庭，並按他造當事人之人數附具繕本。當
事人之上訴，非以判決違背法令為理由不得為之，上訴狀應記載
上訴理由，表明下列各款事項：
（一）原判決所違背之法令及其具體內容。
（二）依訴訟資料可認為原判決有違背法令之具體事實。
如未於上訴後20日內補提合法上訴理由書，法院得逕以裁定駁回
上訴。
中　　華　　民　　國　　111 　年　　9 　　月　　15　　日
                          　　書記官  李采錡